# 请教：投资股权私募基金如何处理

提问人：yiran10 时间：2013-11-06 17:27:31
请教：投资股权私募基金（该基金主要投资未上市公司），作为该基金的有限合伙人，是作为长期股权投资核算，还是计入金融资产？ 谢谢

回答人：chenyiwei
持有该基金的份额比例多大？对其有无控制、共同控制或者重大影响？ 若对其不具有控制、共同控制或者重大影响的，建议作为可供出售金融资产核算。 如果具有有控制、共同控制或者重大影响的，按理应作为长期股权投资核算，但因为投资对象是合伙制基金，不是公司的股权，所以不能称为“长期股权投资”，可在“其他非流动资产”项目中列示，但日常会计核算原则采用类似于股权投资的成本法或者权益法的方式。

提问人：yiran10 时间：2013-11-07 10:01:22
份额比例超过20%，不参与合伙企业经营管理，该基金主要投资Pre-ipo企业。 如果作为可供出售金融资产，似乎公允价值不能可靠计量

回答人：chenyiwei
一般可以作为可供出售性质的金融资产。在公允价值尚不能可靠计量之前，一般可按成本计量。可供出售金融资产在某些时候并不要求一定具有活跃市场和公允价值能够可靠确定的。

提问人：leon007 时间：2013-11-07 21:12:01
我理解：一般可作为贷款和应收款项类金融资产。

回答人：chenyiwei
不可以。回收金额并不是固定或可确定的。

提问人：airbit 时间：2013-11-08 11:04:37
陈版，你好！
请问可供出售金融资产在哪些情况可采用成本法，而不采用公允价值计量，谢谢！

回答人：chenyiwei
IFRS下对于可供出售金融资产从来没有“公允价值能够可靠计量”的要求，在IAS 27中，明确规定个别报表层面对子公司、合营企业和联营企业等的长期股权投资或者采用成本法，或者按照IAS 39作为金融资产计量。根据IAS 39.46(c)段：“investments in equity instruments that do not have a quoted market price in an active market and whose fair value cannot be reliably measured and derivatives that are linked to and must be settled by delivery of such unquoted equity instruments, which shall be measured at cost (see Appendix A paragraphs AG80 and AG81).”因此在IFRS下，并不要求可供出售金融资产的公允价值必定是可以可靠计量的，对于无活跃市场的权益工具投资，也允许按照成本计量。只不过在中国准则下，有单独的长期股权投资准则规范此类投资，所以给人造成了“可供出售金融资产的公允价值必须能够可靠计量”的印象。 不过，新的长期股权投资准则即将实施，新准则把对被投资单位无控制、共同控制或重大影响，且在活跃市场没有报价，公允价值不能可靠计量的长期股权投资改到金融资产核算，不再列入长期股权投资准则的规范范围，到时中国准则下“可供出售金融资产必有活跃市场”的惯例也将被打破。

提问人：greenapple 时间：2014-08-22 16:19:07
陈版您好，如果对这种私募股权投资的LP被认定为是一项债权投资，而不是权益投资，那么，是否不适用可供出售金融资产可以按成本法计量的规定？ 如果按公允价值计量，这种私募基金投资的公允价值该如何取得？

回答人：chenyiwei
CAS 22第三十二条以成本计量的规定仅适用于权益性投资。对于可供出售债权类投资，如公允价值不能可靠确定，也可以作为贷款和应收款项类的金融资产，以摊余成本进行后续计量。

提问人：ying0518 时间：2014-08-23 21:35:19
陈版，如何把握准则中对公允价值可靠计量的几个标准？ cas22，第五十五条 在活跃市场中没有报价的权益工具投资，以及与该权益工具挂钩并须通过交付该权益工具结算的衍生工具，满足下列条件之一的，表明其公允价值能够可靠计量： （一）该金融工具公允价值合理估计数的变动区间很小。 （二）该金融工具公允价值变动区间内，各种用于确定公允价值估计数的概率能够合理地确定。 另外，CAS22第七章是不是随着公允价值计量准则的生效而失效了呢，财政部财会 2014 年 6 号通知并没有提及？

回答人：chenyiwei
理论上在CAS 39生效后，CAS 22的“公允价值确定”这一章就应当失效了。IFRS 13生效后，IAS 39中关于金融工具公允价值确定的段落也被删除了。

提问人：zengfengxia 时间：2014-08-26 11:11:11
请教陈版，CAS39替代了CAS22关于公允价值的段落，但是CAS22第 55 条没有引入CAS39，对不同层次的公允价值事实上除了披露的要求外，没有其他区别，就是说，只要充分披露即可正面公允价值的可靠性？实务中如何把握？

回答人：chenyiwei
我理解，当CAS 22中公允价值计量和披露的相关规定与CAS 39不一致时，应以CAS 39中的规定为准。披露不能代替对公允价值计量结果可靠性的判断和分析。